【裁判字號】    90,上易,2262
【裁判日期】    900727
【裁判案由】    傷害
【裁判全文】
臺灣高等法院刑事判決                            九十年度上易字第二二六二號
    上  訴  人
    即  被  告  乙○○
右上訴人因傷害案件，不服臺灣台北地方法院九十年度自字第三０五號，中華民國九
十年五月三十日第一審判決，提起上訴，本院判決如左：
    主  文
上訴駁回。
    事實及理由
一、本案經本院審理結果，認第一審以上訴人即被告乙○○係犯刑法第二百七十七條
    第一項之傷害罪，判處拘役十日，諭知易科罰金折算之標準為三百元折算一日，
    其認事用法及量刑均無不當，應予維持，並引用第一審判決書記載之事實、證據
    及理由（如附件）。
二、被告上訴意旨略以：本件係自訴人甲○○前後兩次偷竊被告兩把雨傘，於民國九
    十年二月十五日發現在自訴人寢室門口附近，該兩把雨傘係新買已遺失七、八日
    ，被告在遠處看見其偷偷從其寢室提出棄置，由於該兩把雨傘係新品，故自訴人
    不敢持用，恐被認出。被告乃上前質問，而自訴人全不作答，欲拉其手至宿舍辦
    公室請辦事人員處理，但自訴人不肯，用力掙脫跌坐地上，自己擦傷，反誣被告
    傷害，原判決不以本案起因為準，對於自訴人先起意偷竊犯行不提，卻以其老邁
    為由，不予懲處，反而被告之雨傘被自訴人偷竊，竟被判有罪等語。惟查自訴人
    係遭被告毆打成傷之事實，業據自訴人指訴綦詳，其所受之傷勢並有臺北市立和
    平醫院診斷書乙紙（見原審卷第三頁）可稽，而被告於原審中亦供承：「．．．
    ，自訴人出房門經過我門口，我叫他問原因，他不理我，我才抓他手腕，問他為
    何拿我的雨傘，他不講話，我心想他從未跟人講話，我就放開他手，．．，可能
    是放開手，用了點力，他就坐在地上，．．．」等語（見原審卷第十五頁），綜
    合以觀，本案顯係因被告懷疑自訴人竊取其兩把雨傘，被告要求自訴人解釋原因
    未獲置理，雙方發生衝突被告因而以雙手拉住自訴人雙手，並用力放手，致自訴
    人跌倒受傷甚明，被告辯稱未毆打自訴人，係自訴人因欲掙脫自行跌倒所致云云
    即無可採；又被告另稱係自訴人先起意偷竊犯行不提，卻以其老邁為由，不予懲
    處云云。惟按法院不得就未經起訴之犯罪審判，刑事訴訟法第二百六十八條定有
    明文，此項規定依同法第三百六十四條規定於第二審程序亦在準用之列。而未受
    請求之事項，予以判決者，為當然為違背法令，同法第三百七十九條第十二款亦
    定有明文，是被告指自訴人涉嫌竊取其雨傘，既不在自訴人起訴之範圍內，自應
    由被告另行追訴。又查被告係因懷疑自訴人竊取其雨傘兩把，雙方發生衝突而致
    犯罪，情節尚屬輕微，自訴人所受之傷勢亦非嚴重，原審因而審酌上開情狀判處
    拘役十日，並諭知易科罰金之折算標準，經核亦無不當，被告提起上訴否認犯罪
    自無理由，應予駁回。
據上論斷，應依刑事訴訟法第三百七十三條、第三百六十八條，判決如主文。
中      華      民      國      九十      年      七      月  二十七    日
                              臺灣高等法院刑事第六庭
                                  審判長法  官  陳  春  秋
                                        法  官  王  麗  莉
                                        法  官  徐  培  元
右正本證明與原本無異。
不得上訴。
                                        書記官  秦  仲  芳
中      華      民      國     九十     年    七      月    二十七      日
附錄    本判決論罪科刑法條：
刑法第二百七十七條第一項
傷害人之身體或健康者，處三年以下有期徒刑、拘役或一千元以下罰金。


司法院資訊處製作；財團法人民間司法改革基金會備份。
